臺灣屏東地方法院刑事判決　　　　　　　100年度訴字第943號
公　訴　人　臺灣屏東地方法院檢察署檢察官
被　　　告　蔡有龍
義務辯護人　吳忠諺律師
被　　　告　許惠敏
義務辯護人　李育任律師
被　　　告　李元興
義務辯護人　陳麗珍律師
被　　　告　吳孟純
義務辯護人　吳文豐律師
被　　　告　方文彬
義務辯護人　謝秋蘭律師
被　　　告　黃雅齡
義務辯護人　張文雪律師
上列被告因違反毒品危害防制條例案件，經檢察官提起公訴（
100 年度偵字第4070、4120、5794、5897、6447、6712號）及移
送併辦（100年度偵字第7476號），本院判決如下：
    主  文
蔡有龍犯如附表壹所示之罪，各處如附表壹所示之刑（含從刑）
。應執行有期徒刑陸年，未扣案販賣毒品所得新臺幣伍萬零伍佰
元沒收，如全部或一部不能沒收時，以其財產抵償之。
許惠敏販賣第二級毒品，處有期徒刑年柒月，未扣案販賣毒品
所得新臺幣陸仟元沒收，如全部或一部不能沒收時，以其財產抵
償之。
李元興販賣第二級毒品，累犯，處有期徒刑年捌月，未扣案販
賣毒品所得新臺幣伍仟元沒收，如全部或一部不能沒收時，以其
財產抵償之。扣案甲基安非他命貳包（毛重共點陸柒公克，含
殘留甲基安非他命無法完全析離之包裝袋貳個）均沒收銷燬之。
吳孟純犯如附表肆所示之罪，各處如附表肆所示之刑（含從刑）
。應執行有期徒刑捌年肆月，未扣案販賣毒品所得新臺幣壹仟元
沒收，如全部或一部不能沒收時，以其財產抵償之。
方文彬犯如附表肆編號2 、附表伍所示之罪，各處如附表肆編號
2 、附表伍所示之刑（含從刑）。應執行有期徒刑玖年，販賣毒
品所得新臺幣貳萬肆仟肆佰元沒收，如全部或一部不能沒收時，
以其財產抵償之。扣案WCS 牌手機壹支（含門號為0000000000之
SIM 卡壹張）沒收。扣案甲基安非他命陸包（毛重共貳點公克
，含殘留甲基安非他命無法完全析離之包裝袋陸個）均沒收銷燬
之。
黃雅齡犯如附表陸所示之罪，各處如附表陸所示之刑（含從刑）
。應執行有期徒刑陸年肆月，未扣案販賣毒品所得新臺幣壹萬貳
仟捌佰元沒收，如全部或一部不能沒收時，以其財產抵償之。扣
案UTEC牌手機壹支（含門號為0000000000之SIM 卡壹張）沒收。
    事  實
一、李元興於86年間因肅清煙毒條例及竊盜等案件，分別經法院
    判處有期徒刑4 年、8 年、6 月、3 年7 月、5 年6 月、4
    月確定，執行中因有假釋、撤銷假釋執行殘刑、減刑等事由
    ，甫於99年6 月3 日執行完畢。吳孟純前因違反毒品危害防
    制條例案件，經法院判處有期徒刑1 年2 月確定，嗣經減刑
    為7 月，於96年12月10日執行完畢。黃雅齡前因竊盜案件，
    經法院判處有期徒刑6 月確定，於97年12月24日執行完畢。
    詎渠等猶不知悔改，與蔡有龍、方文彬、許惠敏均明知甲基
    安非他命係毒品危害防制條例第2 條第2 項第2 款所規定之
    第二級毒品，非經許可，不得販賣及持有，竟意圖營利，基
    於販賣第二級毒品之犯意，分別或共同於附表壹至肆、附表
    伍編號1 至30、32至37及附表陸所列之時、地販賣予附表壹
    至肆、附表伍編號1 至30、32至37及附表陸所示之人，並分
    別得款如附表壹至肆、附表伍編號1 至30、32至37及附表陸
    所示之金額。方文彬並明知甲基安非他命係屬禁藥，不得轉
    讓，仍基於轉讓禁藥之犯意，於附表伍編號31所示時地，轉
    讓禁藥甲基安非他命予黃玉華。嗣經警監聽電話後，循線查
    悉上情，並於查獲李元興時扣得李元興準備供販賣之甲基安
    非他命2 包（毛重共3.67公克），於查獲方文彬時扣得販賣
    毒品所得新臺幣（下同）7600元、甲基安非他命6 包（毛重
    共2.3 公克）、實際上為方文彬所有供聯絡販賣甲基安非他
    命使用之WCS 牌手機1 支（含門號為0000000000之SIM 卡1
    張），於查獲黃雅齡時扣得實際上為黃雅齡所有供聯絡販賣
    甲基安非他命使用之UTEC牌手機1 支（含門號為0000000000
    之SIM 卡1 張）。
二、案經屏東縣政府警察局移送及該局東港分局報告臺灣屏東地
    方法院檢察署檢察官偵查起訴。
    理  由
壹、證據能力部分
      按被告以外之人於審判外之陳述，雖不符刑事訴訟法第
    159 條之1 至第159 條之4 等4 條之規定，然若當事人於審
    判程序中同意作為證據，法院審酌該言詞陳述或書面陳述作
    成時之情況，認為適當者，亦得為證據；又當事人、代理人
    或辯護人於法院調查證據時，知有刑事訴訟法第159 條第1
    項不得為證據之情形，而未於言詞辯論終結前聲明異議者，
    視為有前項之同意，同法第159 條之5 定有明文。此立法意
    旨在於傳聞證據未經當事人之反對詰問予以核實，原則上先
    予排除。惟若當事人已放棄反對詰問權，於審判程序中表明
    同意該等傳聞證據可作為證據；或於言詞辯論終結前未聲明
    異議，基於尊重當事人對傳聞證據之處分權，及證據資料愈
    豐富，愈有助於真實發見之理念，且強化言詞辯論主義，使
    訴訟程序得以順暢進行，上開傳聞證據亦均具有證據能力。
    本案公訴人、辯護人及被告對於本院以下引用之證據資料，
    其中屬於傳聞證據部分均未爭執其證據能力，本院審酌該等
    證據作成時之情況，認為並無不適當者，依上開說明，均認
    應有證據能力。
貳、實體部分
一、訊據被告蔡有龍、許惠敏、李元興、方文彬、黃雅齡均坦承
    分別犯有附表壹至陸之犯罪，被告吳孟純亦坦承附表肆編號
    1 之犯罪，而就被告蔡有龍等6 人確有犯上開犯罪，並有證
    人吳麗芳、鄧楨忠、李雅玲、周松榮、郭明興、劉律廷、楊
    博程、蘇春勝、周良華、許榮俊、黃玉華、黃遼溢、蔡文智
    、呂宗翰、劉羿泯等人警詢及偵查中具結之證述搜索扣押筆
    錄、扣押物品清單、譯文內容、通聯紀錄等在卷可稽，足認
    被告蔡有龍等人上開自白與事實相符，被告蔡有龍、許惠敏
    、李元興、方文彬、黃雅齡分別有犯附表壹至陸之犯行，被
    告吳孟純亦有犯附表肆編號1 之犯行，證據明確，洵堪加以
    認定。
二、被告吳孟純雖否認附表肆編號2 之犯罪，辯稱：這次伊並沒
    有向洪榮宗收錢，只有轉讓給他一小包云云。經查：依證人
    洪榮宗於本院審理時具結後之證述，及其99年10月4 日、
    100 年6 月22日警詢及99年11月3 日、100 年6 月22日偵查
    時具結後之證述綜合判斷可知，洪榮宗曾因施用毒品而於99
    年10月3 日當日即被警方查獲，而洪榮宗於被警方查獲後，
    隔天移送至屏東地檢署時，仍表示警詢實在，前一天凌晨曾
    以500 元向被告吳孟純購買甲基安非他命1 包，是以
    0000000000電話打吳孟純0000000000電話聯絡，其後洪榮宗
    就99年10月3 日有以500 元向被告吳孟純購買甲基安非他命
    ，是被告吳孟純之前夫即被告方文彬送毒品來，其有將500
    元給吳孟純之事，證述前後均大致相符，以洪榮宗向被告吳
    孟純購買後當天即被查獲，洪榮宗就曾向被告吳孟純購買毒
    品之事，記憶應相當深刻，洪榮宗上述證詞亦有0000000000
    與0000000000之電話通聯紀錄可佐，其上開證詞並經具結，
    洪榮宗實無誣指被告吳孟純及作偽證之動機與必要；且參被
    告吳孟純於本院審理時之自白及方文彬之證詞亦可知，被告
    吳孟純確有於當天請被告方文彬送甲基安非他命予洪榮宗；
    被告吳孟純更曾於100 年6 月1 日警詢時表示有賣給洪榮宗
    甲基安非他命，是99 年10 月3 日凌晨0 點多時在慈性佛堂
    交易的，洪榮宗將錢丟在其摩托車上（吳孟純該次只辯稱這
    次沒有賺錢），並稱向警方坦承有賣甲基安非他命是想改過
    等，並於同日偵查時仍稱99年10月3 日有賣給洪榮宗1 次
    500 元甲基安非他命，這次是其跟他交易的，是其叫方文彬
    幫其帶甲基安非他命給洪榮宗，但洪榮宗沒有把錢拿給方文
    彬，錢到現在（指偵查當日）都還沒有給，洪榮宗是自己要
    用自己的錢跟其買的，賣洪榮宗甲基安非他命可以賺一點安
    非他命自己施用等語，故被告吳孟純於偵查中實際上已坦承
    確與洪榮宗達成交易500 元甲基安非他命之協議（只改辯稱
    沒收到錢），而洪榮宗與被告吳孟純又無何等較熟悉或親密
    關係，洪榮宗99年8 月中旬係以支付對價方式購買，亦為被
    告吳孟純坦承，被告吳孟純實無在10月反而以無償方式將甲
    基安非他命給予沒有什麼關係之洪榮宗的理由，綜合上述，
    本院認證人洪榮宗稱99年10月3 日有向被告吳孟純購買500
    元甲基安非他命，金額亦已交付吳之證詞應可採信，被告吳
    孟純有上開犯行，事證亦已明確，其辯稱當日只是轉讓云云
    ，不足採信。
三、按販賣毒品係政府嚴予查緝之違法行為，且第二級毒品甲基
    安非他命可任意分裝或增減其份量，而每次買賣之價量，亦
    隨時依雙方關係之深淺、當時之資力、需求程度及對行情之
    認知等因素，機動調整，因之販賣之利得，除經被告坦承犯
    行，或帳冊價量均記載明確外，委難查得實情，是縱未確切
    查得販賣賺取之實際差價，但除別有事證，足認係按同一價
    格轉讓，確未牟利之情形外，尚難執此認非法販賣之事證有
    所不足，致知過坦承者難辭重典，飾詞否認者反得逞僥倖，
    而失情理之平；且毒品甲基安非他命價格甚高，取得不易，
    凡為販賣之不法行為者，苟無利可圖，應無甘冒遭查獲之極
    大風險，從事此買賣工作，是其販入之價格必較售出之價格
    低廉，而有從中賺取買賣差價牟利之意圖及事實，應屬符合
    論理法則而不違背社會通常經驗之合理判斷，從而被告蔡有
    龍等上開出售第二級毒品甲基安非他命之交易，具有營利之
    意圖，亦堪認定。則被告蔡有龍等有販賣第二級毒品甲基安
    非他命之犯行，事證明確，自應依法論科。
四、被告蔡有龍、許惠敏、李元興、吳孟純、方文彬、黃雅齡等
    6 人，就其等於本院審理時業已承認之販賣第二級毒品之犯
    行，因其等於警詢或偵查時亦已坦承該等犯行，而毒品危害
    防制條例第17條第2 項已規定：「犯第4 條至第8 條之罪於
    偵查及審判中均自白者，減輕其刑。」，故就被告蔡有龍等
    於本院審理時業已承認之販賣第二級毒品之犯行（被告吳孟
    純就附表肆編號2 之犯罪係否認犯罪，不包括在內），因被
    告蔡有龍等於警詢或偵查中亦已坦承犯行，故本院依法均予
    減輕其刑。就被告方文彬於本院審理時坦承之轉讓禁藥（第
    二級毒品）甲基安非他命，附表伍編號31）之犯行，因被告
    方文彬所為應係構成藥事法第83條第1 項之轉讓禁藥罪之特
    別規定（詳如下述），故尚無從適用毒品危害防制條第17條
    第2 項規定予以減刑。另被告吳孟純等就其等坦承犯行部分
    ，併有請求本院再依刑法第59條規定予以減輕云云，惟查販
    毒者為求獲得暴利而販賣毒品之行為，使具成癮性、濫用性
    、侵害性毒品流通於社會，嚴重損壞施用者之健康，亦潛在
    破壞社會治安及秩序，其行為實比一般犯罪具較高非難性，
    且被告販賣第二級毒品部分，其法定本刑既已含有期徒刑部
    分得以選科，故本院認被告販賣第二級毒品部分即無情輕法
    重之情，就該部分自無從為有利被告吳孟純等之認定；被告
    方文彬之辯護人另辯稱被告方文彬應有毒品危害防制條例第
    17 條 第1 項「供出毒品來源因而查獲其他正犯或共犯」應
    予減刑規定之適用云云，惟查被告方文彬固曾於100 年5 月
    4 日供出其毒品來源係被告蔡有龍，但於被告方文彬供出蔡
    有龍前，警方早已在監聽方文彬持用之行動電話，並陸續製
    作出監聽譯文，方文彬於100 年5 月4 日警詢所述蔡有龍之
    行動電話0000000000、0000000000行動電話，均早已出現在
    100 年2 、3 月之監聽譯文中，並由其他證人鄧楨忠100 年
    4 月26日警詢中已供述該等電話係被告蔡有龍所持有，故在
    被告方文彬供出毒品來源為蔡有龍前，警方依循監聽被告方
    文彬之監聽譯文及證人鄧楨忠之證詞，早已有具體證據可知
    被告蔡有龍有販賣毒品給方文彬，故被告方文彬辯護人辯稱
    係因被告方文彬之供出毒品來源而查獲被告蔡有龍云云，尚
    有誤會，自不足為有利被告方文彬之認定，並予述明。
五、核被告蔡有龍、許惠敏、李元興、吳孟純、黃雅齡等5 人就
    附表壹至肆、陸所為，均係犯毒品危害防制條例第4 條第2
    項之販賣第二級毒品等罪；被告方文彬就附表肆編號2 、附
    表伍（除編號31外）所為，係犯毒品危害防制條例第4 條第
    2 項之販賣第二級毒品，就附表伍編號31所為，則係犯犯藥
    事法第83條第1 項之轉讓禁藥罪，起訴書雖引用毒品危害防
    制條例第8 條第2 項之轉讓第二級毒品罪，然藥事法第83條
    第1 項為毒品危害防制條例第8 條第2 項之特別規定，自應
    優先適用，起訴法條應予變更。屏東地檢署100 年度偵字第
    7476號移送併辦意旨所載被告方文彬犯罪事實，與本案附表
    肆編號2 至7 為事實同一案件，本院自應一併加以審理。被
    告蔡有龍等販賣前後持有甲基安非他命之低度行為，應各為
    販賣之高度行為所吸收，均不另論罪。被告蔡有龍所犯如附
    表壹編號1 至12所示之販賣第二級毒品罪；被告吳孟純所犯
    如附表肆編號1 、2 所示之販賣第二級毒品罪；被告方文彬
    所犯如附表肆編號2 及附表伍編號1 至37所示之販賣第二級
    毒品、轉讓禁藥罪；被告黃雅齡所犯如附表陸編號1 至14
    所示之販賣第二級毒品罪，皆犯意各別，行為互殊，應予分
    論併罰。又被告吳孟純、方文彬2 人就如附表肆編號2 所示
    之犯行，彼此有犯意連絡，行為分擔，應論以共同正犯。被
    告李元興、吳孟純、黃雅齡等3 人前受如事實欄所載有期徒
    刑執行完畢，有臺灣高等法院被告前案紀錄表3 份在卷可佐
    ，5 年內故意再犯本案多件有期徒刑以上之罪，均為累犯，
    均應依刑法第47條第1 項之規定加重其刑（被告蔡有龍、許
    惠敏、方文彬均有假釋可能遭撤銷需執行殘刑情形，故本院
    不認定為累犯），惟就被告李元興、吳孟純、黃雅齡等3 人
    所犯毒品危害防制條例4 條第2 項法定刑中無期徒刑部分，
    依法不得加重，僅得就有期徒刑及罰金部分加重其刑。又被
    告蔡有龍、許惠敏、李元興、吳孟純、方文彬、黃雅齡等6
    人，就其等於本院審理時業已承認之販賣第二級毒品之犯行
    ，因符合毒品危害防制條例第17條第2 項規定，故就被告蔡
    有龍等6 人於本院審理時業已承認之販賣第二級毒品之犯行
    ，本院依法均予減輕其刑。被告李元興、吳孟純、黃雅齡等
    3 人，於本院審理時業已承認之販賣第二級毒品之犯行部分
    ，有期徒刑及罰金部分同時有加重及輕事由，應先加後減。
    爰審酌被告蔡有龍等均明知施用毒品者容易上癮而戒除不易
    ，毒品除嚴重傷害個人身心外，亦足以腐蝕民心國基，卻均
    僅為一己私利而販售具成癮性、濫用性、侵害性之甲基安非
    他命以營利，方文彬轉讓禁藥甲基安非他命供他人施用部分
    ，則易影響他人身心健康，造成毒癮之蔓延，本均不宜輕縱
    ，被告李元興、吳孟純、黃雅齡等犯行並應依累犯規定予以
    加重，惟念其等若係販賣者各次所得金額尚不甚高，販賣所
    得合計則分別為蔡有龍50,500元、許惠敏6000元、李元興
    5000元、吳孟純1000元（起訴書僅載500 元應予更正）、方
    文彬24,400元（起訴書僅載23400 元應予更正）、黃雅齡
    12,800 元 等，及其等素行、犯後態度、犯罪之目的、動機
    、手段、造成之危害，兼衡被告之素行、教育程度、經濟狀
    況及智識程度，及就被告蔡有龍等6 人於本院審理時業已承
    認之販賣第二級毒品之犯行，依法均應予減輕等一切情狀，
    分別量處如主文所示之刑，並定其應執行刑如主文所示，以
    示懲儆。
六、按刑法沒收之物，雖指原物，但金錢為代替物，重在兌換價
    值，而不在原物，自難拘泥於沒收原物之理論，認沒收販賣
    毒品所得之金錢，以當場查獲扣押者為限，且毒品危害防制
    條例第19條第1 項係刑法第38條第1 項第3 款、第3 項但書
    之特別規定，政府為肅清毒品，貫徹禁政，既設專條，採義
    務沒收主義，揆諸立法意旨，當不致有此限制，故販賣毒品
    所得之金錢，苟能認定其係販賣毒品所得之款（例如販毒所
    得之款，業經消費寄託或消費借貸與他人，則應認該販毒所
    得之款仍屬存在），不以當場查獲扣押者為限，有最高法院
    66年度第8 次刑事庭會議決議可資參照，依此，販賣毒品所
    得之金錢，無論已否扣案，如仍屬存在，即應依法沒收。
    本件被告蔡有龍販毒所得合計50500 元、被告許惠敏販毒所
    得6000元、被告李元興販毒所得5000元、被告吳孟純販毒所
    得合計1000元、被告方文彬販毒所得合計24400 元、被告黃
    雅齡販毒所得合計12800 元雖有部分（指被告方文彬販毒所
    得扣掉警方有查扣到之7600元）及全部均未扣案，仍應依據
    前開規定及說明，就被告蔡有龍等各次販毒所得及合計金額
    等，分別於各犯行罪刑項下及應執行刑項下宣告沒收，並諭
    知未扣案部分如全部或一部不能沒收時，以其財產抵償之意
    旨。扣案WCS 牌手機1 支（含門號為0000000000之SIM 卡1
    張），係被告方文彬所有供其作為附表伍編號5 、11至15、
    22至26、32、37販賣甲基安非他命與買受人聯絡使用之物，
    業據被告方文彬供承在卷外，復有扣押筆錄、扣押物品目錄
    表、譯文、通聯可資佐證，扣案UTEC牌手機1 支（含門號為
    0000000000之SIM 卡1 張），雖被告黃雅齡表示係被告方文
    彬所有，但依卷附譯文、通聯紀錄等可知，該手機顯一直係
    被告黃雅齡使用，實質上應為被告黃雅齡所有，並係供黃雅
    齡作為附表陸編號1 至9 、11至14販賣甲基安非他命與買受
    人聯絡使用之物，亦均應依毒品危害防制條例第19 條 第1
    項，於被告方文彬、黃雅齡各該項下罪刑及應執行刑部分予
    以沒收。至於查獲被告方文彬時所扣得ZTE 牌手機1支 （含
    門號為0000000000之之SIM 卡1 張），因並無證據足認被告
    方文彬有使用該手機及門號用於販賣甲基安非他命時與買受
    人聯絡使用，本院尚無從加以沒收；及被告蔡有龍等上述用
    以供販賣甲基安非他命聯絡使用之行動電話而未扣案部分，
    因卷內並無證據足資證明該等行動電話係被告蔡有龍等所有
    ，況衡諸常情，販賣毒品之人為避免警方查緝，經常更換所
    使用之行動電話，是上開行動電話應已遭被告丟棄滅失，自
    無併予宣告沒收之必要，並予述明。末按查獲之第一、二級
    毒品及專供製造或施用第一、二級毒品之器具，不問屬於犯
    人與否，均沒收銷燬之，毒品危害防制條例第18條第1 項前
    段定有明文。本案於查獲被告李元興時扣案之毒品甲基安非
    他命2 包（毛重共3.67公克），於查獲方文彬時扣得之毒品
    甲基安非他命6 包（毛重共2.3 公克），經警檢驗後呈甲基
    安非他命陽性反應，有扣押筆錄、扣押物品目錄表、毒品初
    步檢驗報告單可稽，且依被告李元興及方文彬所述，2 人持
    有該等毒品均係預備作為販賣使用，與本案亦有密切關聯，
    自應依毒品危害防制條例第18條第1 項前段規定宣告沒收銷
    燬之。承裝上開甲基安非他命之包裝袋2 個、6 個，參諸法
    務部調查局93年11月16日調科壹字第09362396550 號函示意
    旨：「本局鑑驗毒品秤重主要係以傾倒，必要時亦會輔以刮
    杓刮取之方式，儘可能將原送驗包裝袋內毒品與包裝袋分離
    後各別秤重，所得之毒品重量稱為『淨重』，包裝袋重量則
    以『空包裝重』稱之。然無論依上述何種方式分離，原送驗
    包裝袋內均仍會有微量毒品成分殘留。處理毒品銷燬時，則
    將前段所述之毒品透明塑膠封緘袋全件銷燬，並無將毒品及
    包裝析離分別銷燬之情形。」，此為本院職務上已知之事實
    ，足認前開甲基安非他命之包裝袋2 個、6 個，無論依何種
    方式分離，仍有極微量之第二級毒品甲基安非他命殘留而無
    法析離，自應整體視為查獲之第二級毒品甲基安非他命，依
    法均應宣告沒收銷燬。
據上論斷，應依刑事訴訟法第299 條第1 項前段、第300 條，毒
品危害防制條例第4 條第2 項、第17條第2 項、第18條第1 項前
段、第19條第1 項，藥事法第83條第1 項，刑法第11條、第28條
、第47條第1 項、第51條第5 款，判決如主文。
本案經檢察官陳新君到庭執行職務。
中    華    民    國   100    年    12    月    30    日
                  刑事第二庭  審判長法  官  潘正屏
                                    法  官  李佳容
                                    法  官  黃紀錄
以上正本證明與原本無異。
如不服本判決應於收受判決後10日內向本院提出上訴書狀，並
應敘述具體理由；其未敘述上訴理由者，應於上訴期間屆滿後
20日內向本院補提理由書（均須按他造當事人之人數附繕本）
「切勿逕送上級法院」。
中    華    民    國   101    年    1     月    2     日
                                    書記官  戴仲敏
附表壹：被告蔡有龍販賣毒品部分
┌──┬───┬─────┬─────┬────────┬─────────────┐
│編號│對象  │時間      │地點      │事實            │主  文                    │
│    │      │          │          │                │                          │
├──┼───┼─────┼─────┼────────┼─────────────┤
│1   │陳政安│99年8月29 │屏東縣東港│販賣第二級毒品甲│蔡有龍販賣第二級毒品，處有│
│    │      │日晚上9時 │鎮○○路16│基安非他命1公克 │期徒刑年柒月，未扣案販賣│
│    │      │許        │之1 號    │予陳政安，得款  │毒品所得新臺幣貳仟元沒收，│
│    │      │          │          │2,000元。       │如全部或一部不能沒收時，以│
│    │      │          │          │                │其財產抵償之。            │
├──┼───┼─────┼─────┼────────┼─────────────┤
│2   │方文彬│100年2月12│方文彬位於│販賣第二級毒品甲│蔡有龍販賣第二級毒品，處有│
│    │      │日凌晨6時 │屏東縣新園│基安非他命1.5公 │期徒刑年柒月，未扣案販賣│
│    │      │19分許    │鄉鹽埔村鹽│克予方文彬，得款│毒品所得新臺幣仟伍佰元沒│
│    │      │          │洲路280 巷│3,500元。       │收，如全部或一部不能沒收時│
│    │      │          │2 弄11號之│                │，以其財產抵償之。        │
│    │      │          │住處      │                │                          │
├──┼───┼─────┼─────┼────────┼─────────────┤
│3   │同上  │100年2月14│上開方文彬│販賣第二級毒品甲│蔡有龍販賣第二級毒品，處有│
│    │      │日凌晨5時 │住處後門  │基安非他命3.5公 │期徒刑年柒月，未扣案販賣│
│    │      │許        │          │克予方文彬，得款│毒品所得新臺幣陸仟元沒收，│
│    │      │          │          │6,000元。       │如全部或一部不能沒收時，以│
│    │      │          │          │                │其財產抵償之。            │
├──┼───┼─────┼─────┼────────┼─────────────┤
│4   │同上  │100年2月20│同上      │販賣第二級毒品甲│蔡有龍販賣第二級毒品，處有│
│    │      │日下午5時 │          │基安非他命3.5公 │期徒刑年柒月，未扣案販賣│
│    │      │30分許    │          │克予方文彬，得款│毒品所得新臺幣捌仟伍佰元沒│
│    │      │          │          │8,500元。       │收，如全部或一部不能沒收時│
│    │      │          │          │                │，以其財產抵償之。        │
├──┼───┼─────┼─────┼────────┼─────────────┤
│5   │同上  │100年2月22│同上      │販賣第二級毒品甲│蔡有龍販賣第二級毒品，處有│
│    │      │日晚上9時 │          │基安非他命3.5公 │期徒刑年柒月，未扣案販賣│
│    │      │許        │          │克予方文彬，得款│毒品所得新臺幣捌仟伍佰元沒│
│    │      │          │          │8,500元。       │收，如全部或一部不能沒收時│
│    │      │          │          │                │，以其財產抵償之。        │
├──┼───┼─────┼─────┼────────┼─────────────┤
│6   │同上  │100年3月17│位於屏東縣│販賣第二級毒品甲│蔡有龍販賣第二級毒品，處有│
│    │      │日下午5時 │新園鄉仙吉│基安非他命3.5公 │期徒刑年柒月，未扣案販賣│
│    │      │許        │村興安路  │克予方文彬，得款│毒品所得新臺幣捌仟伍佰元沒│
│    │      │          │385 號之仙│8,500元。       │收，如全部或一部不能沒收時│
│    │      │          │吉加油站  │                │，以其財產抵償之。        │
├──┼───┼─────┼─────┼────────┼─────────────┤
│7   │同上  │100年3月21│高雄市林園│販賣第二級毒品甲│蔡有龍販賣第二級毒品，處有│
│    │      │日下午4時 │區中芸全家│基安非他命3.5公 │期徒刑年柒月，未扣案販賣│
│    │      │許        │便利超商  │克予方文彬，得款│毒品所得新臺幣捌仟伍佰元沒│
│    │      │          │          │8,500元。       │收，如全部或一部不能沒收時│
│    │      │          │          │                │，以其財產抵償之。        │
├──┼───┼─────┼─────┼────────┼─────────────┤
│8   │鄧楨忠│100年2月5 │屏東縣東港│販賣第二級毒品甲│蔡有龍販賣第二級毒品，處有│
│    │      │日晚上9時 │鎮○○路統│基安非他命0.4公 │期徒刑年柒月，未扣案販賣│
│    │      │40分許    │一超商前  │克予鄧楨忠，得款│毒品所得新臺幣壹仟元沒收，│
│    │      │          │          │1,000元。       │如全部或一部不能沒收時，以│
│    │      │          │          │                │其財產抵償之。            │
├──┼───┼─────┼─────┼────────┼─────────────┤
│9   │同上  │100年2月7 │屏東縣萬丹│販賣第二級毒品甲│蔡有龍販賣第二級毒品，處有│
│    │      │日凌晨1時 │鄉815 加油│基安非他命0.4公 │期徒刑年柒月，未扣案販賣│
│    │      │30分許    │站前      │克予鄧楨忠，得款│毒品所得新臺幣壹仟元沒收，│
│    │      │          │          │1,000元。       │如全部或一部不能沒收時，以│
│    │      │          │          │                │其財產抵償之。            │
├──┼───┼─────┼─────┼────────┼─────────────┤
│10  │同上  │100年2月8 │屏東縣東港│販賣第二級毒品甲│蔡有龍販賣第二級毒品，處有│
│    │      │日凌晨0時 │鎮○○路統│基安非他命0.4公 │期徒刑年柒月，未扣案販賣│
│    │      │許        │一超商前  │克予鄧楨忠，得款│毒品所得新臺幣壹仟元沒收，│
│    │      │          │          │1,000元。       │如全部或一部不能沒收時，以│
│    │      │          │          │                │其財產抵償之。            │
├──┼───┼─────┼─────┼────────┼─────────────┤
│11  │同上  │100年1月28│位於屏東縣│販賣第二級毒品甲│蔡有龍販賣第二級毒品，處有│
│    │      │日下午4時 │萬丹鄉萬興│基安非他命0.4公 │期徒刑年柒月，未扣案販賣│
│    │      │30分許    │路之五金大│克予鄧楨忠，得款│毒品所得新臺幣壹仟元沒收，│
│    │      │          │賣場前    │1,000元。       │如全部或一部不能沒收時，以│
│    │      │          │          │                │其財產抵償之。            │
├──┼───┼─────┼─────┼────────┼─────────────┤
│12  │同上  │100年2月5 │屏東縣潮州│販賣第二級毒品甲│蔡有龍販賣第二級毒品，處有│
│    │      │日上午6時 │鎮○○路路│基安非他命0.4公 │期徒刑年柒月，未扣案販賣│
│    │      │許        │旁        │克予鄧楨忠，得款│毒品所得新臺幣壹仟元沒收，│
│    │      │          │          │1,000元。       │如全部或一部不能沒收時，以│
│    │      │          │          │                │其財產抵償之。            │
└──┴───┴─────┴─────┴────────┴─────────────┘
附表貳：被告許惠敏販賣毒品部分
┌──┬───┬──────┬─────────────┬─────────────┐
│編號│對象  │時間        │地點                      │事實                      │
│    │      │            │                          │                          │
├──┼───┼──────┼─────────────┼─────────────┤
│1   │方文彬│100 年2 月16│方文彬位於屏東縣新園鄉鹽埔│販賣第二級毒品甲基安非他命│
│    │      │日下午5 時30│村鹽洲路280 巷2 弄11號之住│3 公克予方文彬，得款6,000 │
│    │      │分許        │處後門                    │元。                      │
│    │      │            │                          │                          │
└──┴───┴──────┴─────────────┴─────────────┘
附表：被告李元興販賣毒品部分
┌──┬───┬─────┬──────────────┬──────────────┐
│編號│對象  │時間      │地點                        │事實                        │
│    │      │          │                            │                            │
├──┼───┼─────┼──────────────┼──────────────┤
│1   │方文彬│100年4月初│方文彬位於屏東縣新園鄉鹽埔村│販賣第二級毒品甲基安非他命約│
│    │      │某日      │鹽洲路280 巷2 弄11號之住處後│莫半錢予方文彬，得款5,000 元│
│    │      │          │門                          │。                          │
└──┴───┴─────┴──────────────┴──────────────┘
附表肆：被告吳孟純、方文彬販賣毒品部分
┌──┬───┬────┬────┬───────┬──────┬───────────┐
│編號│行為人│對象    │時間    │地點          │事實        │主文                  │
│    │      │        │        │              │            │                      │
├──┼───┼────┼────┼───────┼──────┼───────────┤
│1   │吳孟純│洪榮宗  │99年8 月│屏東縣新園鄉鹽│販賣第二級毒│吳孟純販賣第二級毒品，│
│    │      │        │中旬某日│洲路448號之慈 │品甲基安非他│累犯，處有期徒刑年捌│
│    │      │        │        │性佛堂前      │命予洪榮宗，│月，未扣案販賣毒品所得│
│    │      │        │        │              │得款500 元。│新臺幣伍佰元沒收，如全│
│    │      │        │        │              │            │部或一部不能沒收時，以│
│    │      │        │        │              │            │其財產抵償之。        │
├──┼───┼────┼────┼───────┼──────┼───────────┤
│2   │吳孟純│同上    │99年10月│同上          │由吳孟純請方│吳孟純共同販賣第二級毒│
│    │方文彬│        │3 日凌晨│              │文彬轉交毒品│品，累犯，處有期徒刑柒│
│    │（共同│        │0 時47分│              │甲基安非他命│年拾月，未扣案販賣毒品│
│    │正犯）│        │許      │              │予洪榮宗，而│所得新臺幣伍佰元沒收，│
│    │      │        │        │              │共同販賣第二│如全部或一部不能沒收時│
│    │      │        │        │              │級毒品，得款│，以其財產抵償之。    │
│    │      │        │        │              │500 元。    │方文彬共同販賣第二級毒│
│    │      │        │        │              │            │品，處有期徒刑年柒月│
│    │      │        │        │              │            │，販賣毒品所得新臺幣伍│
│    │      │        │        │              │            │佰元沒收，如全部或一部│
│    │      │        │        │              │            │不能沒收時，以其財產抵│
│    │      │        │        │              │            │償之。                │
└──┴───┴────┴────┴───────┴──────┴───────────┘
附表伍：被告方文彬販賣、轉讓毒品部分
┌──┬───┬─────┬───────┬────────┬─────────────┐
│編號│對象  │時間      │地點          │事實            │主文                      │
│    │      │          │              │                │                          │
├──┼───┼─────┼───────┼────────┼─────────────┤
│1   │李雅玲│100年1月19│方文彬位於屏東│販賣第二級毒品甲│方文彬販賣第二級毒品，處有│
│    │      │日上午9時 │縣新園鄉鹽埔村│基安非他命予李雅│期徒刑年柒月，販賣毒品所│
│    │      │53分許    │鹽洲路280巷2弄│玲，得款500元。 │得新臺幣伍佰元沒收，如全部│
│    │      │          │11號之住處    │                │或一部不能沒收時，以其財產│
│    │      │          │              │                │抵償之。                  │
├──┼───┼─────┼───────┼────────┼─────────────┤
│2   │周松榮│100年2月13│屏東縣新園鄉鹽│販賣第二級毒品甲│方文彬販賣第二級毒品，處有│
│    │      │日中午12時│埔村佛堂      │基安非他命約2粒 │期徒刑年柒月，販賣毒品所│
│    │      │42分許    │              │米大予周松榮，得│得新臺幣伍佰元沒收，如全部│
│    │      │          │              │款500元。       │或一部不能沒收時，以其財產│
│    │      │          │              │                │抵償之。                  │
├──┼───┼─────┼───────┼────────┼─────────────┤
│3   │同上  │100年4月4 │同上          │販賣第二級毒品甲│方文彬販賣第二級毒品，處有│
│    │      │日凌晨3時 │              │基安非他命約2粒 │期徒刑年柒月，販賣毒品所│
│    │      │50分許    │              │米大予周松榮，得│得新臺幣伍佰元沒收，如全部│
│    │      │          │              │款500元。       │或一部不能沒收時，以其財產│
│    │      │          │              │                │抵償之。                  │
├──┼───┼─────┼───────┼────────┼─────────────┤
│4   │同上  │100年2月21│同上          │販賣第二級毒品甲│方文彬販賣第二級毒品，處有│
│    │      │日晚上11時│              │基安非他命約2粒 │期徒刑年柒月，販賣毒品所│
│    │      │30分許    │              │米大予周松榮，得│得新臺幣伍佰元沒收，如全部│
│    │      │          │              │款500元。       │或一部不能沒收時，以其財產│
│    │      │          │              │                │抵償之。                  │
├──┼───┼─────┼───────┼────────┼─────────────┤
│5   │同上  │100年3月19│同上          │販賣第二級毒品甲│方文彬販賣第二級毒品，處有│
│    │      │日中午12時│              │基安非他命約2粒 │期徒刑年柒月，販賣毒品所│
│    │      │40分許    │              │米大予周松榮，得│得新臺幣伍佰元沒收，如全部│
│    │      │          │              │款500元。       │或一部不能沒收時，以其財產│
│    │      │          │              │                │抵償之。扣案WCS 牌手機壹支│
│    │      │          │              │                │（含門號為0000000000之SIM │
│    │      │          │              │                │卡壹張）沒收。            │
├──┼───┼─────┼───────┼────────┼─────────────┤
│6   │郭明興│100年1月13│方文彬位於屏東│販賣第二級毒品甲│方文彬販賣第二級毒品，處有│
│    │      │日上午6時 │縣新園鄉鹽埔村│基安非他命1包予 │期徒刑年柒月，販賣毒品所│
│    │      │許        │鹽洲路280巷2弄│郭明興，得款800 │得新臺幣捌佰元沒收，如全部│
│    │      │          │11號之住處後面│元。            │或一部不能沒收時，以其財產│
│    │      │          │              │                │抵償之。                  │
├──┼───┼─────┼───────┼────────┼─────────────┤
│7   │同上  │100年1月8 │同上          │販賣第二級毒品甲│方文彬販賣第二級毒品，處有│
│    │      │日凌晨5時 │              │基安非他命1包予 │期徒刑年柒月，販賣毒品所│
│    │      │55分許    │              │郭明興，得款200 │得新臺幣貳佰元沒收，如全部│
│    │      │          │              │元。            │或一部不能沒收時，以其財產│
│    │      │          │              │                │抵償之。                  │
├──┼───┼─────┼───────┼────────┼─────────────┤
│8   │劉律廷│100年3月1 │屏東縣新園鄉鹽│販賣第二級毒品甲│方文彬販賣第二級毒品，處有│
│    │      │日晚上8時 │埔村鹽洲路與鹽│基安非他命約4粒 │期徒刑年柒月，販賣毒品所│
│    │      │30分許    │龍路岔路口之全│米大予劉律廷，得│得新臺幣伍佰元沒收，如全部│
│    │      │          │家便利商店    │款500元。       │或一部不能沒收時，以其財產│
│    │      │          │              │                │抵償之。                  │
├──┼───┼─────┼───────┼────────┼─────────────┤
│9   │同上  │100年2月14│同上          │販賣第二級毒品甲│方文彬販賣第二級毒品，處有│
│    │      │日晚上10時│              │基安非他命約4粒 │期徒刑年柒月，販賣毒品所│
│    │      │5分許     │              │米大予劉律廷，得│得新臺幣伍佰元沒收，如全部│
│    │      │          │              │款500元。       │或一部不能沒收時，以其財產│
│    │      │          │              │                │抵償之。                  │
├──┼───┼─────┼───────┼────────┼─────────────┤
│10  │同上  │100年2月24│同上          │販賣第二級毒品甲│方文彬販賣第二級毒品，處有│
│    │      │日晚上11時│              │基安非他命約8粒 │期徒刑年柒月，販賣毒品所│
│    │      │5分許     │              │米大予劉律廷，得│得新臺幣壹仟元沒收，如全部│
│    │      │          │              │款1,000元。     │或一部不能沒收時，以其財產│
│    │      │          │              │                │抵償之。                  │
├──┼───┼─────┼───────┼────────┼─────────────┤
│11  │同上  │100年3月23│同上          │販賣第二級毒品甲│方文彬販賣第二級毒品，處有│
│    │      │日晚上11時│              │基安非他命約8粒 │期徒刑年柒月，販賣毒品所│
│    │      │50分許    │              │米大予劉律廷，得│得新臺幣壹仟元沒收，如全部│
│    │      │          │              │款1,000元。     │或一部不能沒收時，以其財產│
│    │      │          │              │                │抵償之。扣案WCS 牌手機壹支│
│    │      │          │              │                │（含門號為0000000000之SIM │
│    │      │          │              │                │卡壹張）沒收。            │
├──┼───┼─────┼───────┼────────┼─────────────┤
│12  │同上  │100年3月26│同上          │販賣第二級毒品甲│方文彬販賣第二級毒品，處有│
│    │      │日下午6時 │              │基安非他命約8粒 │期徒刑年柒月，販賣毒品所│
│    │      │30分許    │              │米大予劉律廷，得│得新臺幣壹仟元沒收，如全部│
│    │      │          │              │款1,000元。     │或一部不能沒收時，以其財產│
│    │      │          │              │                │抵償之。扣案WCS 牌手機壹支│
│    │      │          │              │                │（含門號為0000000000之SIM │
│    │      │          │              │                │卡壹張）沒收。            │
├──┼───┼─────┼───────┼────────┼─────────────┤
│13  │同上  │100年3月27│同上          │販賣第二級毒品甲│方文彬販賣第二級毒品，處有│
│    │      │日下午2時 │              │基安非他命約8粒 │期徒刑年柒月，販賣毒品所│
│    │      │許        │              │米大予劉律廷，得│得新臺幣壹仟元沒收，如全部│
│    │      │          │              │款1,000元。     │或一部不能沒收時，以其財產│
│    │      │          │              │                │抵償之。扣案WCS 牌手機壹支│
│    │      │          │              │                │（含門號為0000000000之SIM │
│    │      │          │              │                │卡壹張）沒收。            │
├──┼───┼─────┼───────┼────────┼─────────────┤
│14  │同上  │100年3月27│同上          │販賣第二級毒品甲│方文彬販賣第二級毒品，處有│
│    │      │日晚上10時│              │基安非他命約8粒 │期徒刑年柒月，販賣毒品所│
│    │      │許        │              │米大予劉律廷，得│得新臺幣壹仟元沒收，如全部│
│    │      │          │              │款1,000元。     │或一部不能沒收時，以其財產│
│    │      │          │              │                │抵償之。扣案WCS 牌手機壹支│
│    │      │          │              │                │（含門號為0000000000之SIM │
│    │      │          │              │                │卡壹張）沒收。            │
├──┼───┼─────┼───────┼────────┼─────────────┤
│15  │同上  │100年4月6 │同上          │販賣第二級毒品甲│方文彬販賣第二級毒品，處有│
│    │      │日下午4時 │              │基安非他命約8粒 │期徒刑年柒月，販賣毒品所│
│    │      │5分許     │              │米大予劉律廷，得│得新臺幣壹仟元沒收，如全部│
│    │      │          │              │款1,000元。     │或一部不能沒收時，以其財產│
│    │      │          │              │                │抵償之。扣案WCS 牌手機壹支│
│    │      │          │              │                │（含門號為0000000000之SIM │
│    │      │          │              │                │卡壹張）沒收。            │
├──┼───┼─────┼───────┼────────┼─────────────┤
│16  │楊博程│100年2月11│屏東縣新園鄉鹽│販賣第二級毒品甲│方文彬販賣第二級毒品，處有│
│    │      │日晚上7時 │埔村外環道    │基安非他命約2粒 │期徒刑年柒月，販賣毒品所│
│    │      │40分許    │              │米大予楊博程，得│得新臺幣伍佰元沒收，如全部│
│    │      │          │              │款500元。       │或一部不能沒收時，以其財產│
│    │      │          │              │                │抵償之。                  │
├──┼───┼─────┼───────┼────────┼─────────────┤
│17  │同上  │100年2月14│同上          │販賣第二級毒品甲│方文彬販賣第二級毒品，處有│
│    │      │日晚上8時 │              │基安非他命約1粒 │期徒刑年柒月，販賣毒品所│
│    │      │30分許    │              │米大予楊博程，得│得新臺幣佰元沒收，如全部│
│    │      │          │              │款300元。       │或一部不能沒收時，以其財產│
│    │      │          │              │                │抵償之。                  │
├──┼───┼─────┼───────┼────────┼─────────────┤
│18  │同上  │100年2月16│同上          │販賣第二級毒品甲│方文彬販賣第二級毒品，處有│
│    │      │日上午9時 │              │基安非他命約1粒 │期徒刑年柒月，販賣毒品所│
│    │      │53分許    │              │半米大予楊博程，│得新臺幣佰元沒收，如全部│
│    │      │          │              │得款300元。     │或一部不能沒收時，以其財產│
│    │      │          │              │                │抵償之。                  │
├──┼───┼─────┼───────┼────────┼─────────────┤
│19  │同上  │100年2月23│同上          │販賣第二級毒品甲│方文彬販賣第二級毒品，處有│
│    │      │日下午4時 │              │基安非他命約1粒 │期徒刑年柒月，販賣毒品所│
│    │      │45分許    │              │半米大予楊博程，│得新臺幣伍佰元沒收，如全部│
│    │      │          │              │得款500元。     │或一部不能沒收時，以其財產│
│    │      │          │              │                │抵償之。                  │
├──┼───┼─────┼───────┼────────┼─────────────┤
│20  │同上  │100年2月23│屏東縣東港鎮進│販賣第二級毒品甲│方文彬販賣第二級毒品，處有│
│    │      │日下午6時 │德大橋        │基安非他命予楊博│期徒刑年柒月，販賣毒品所│
│    │      │12分許    │              │程，得款2,000元 │得新臺幣貳仟元沒收，如全部│
│    │      │          │              │。              │或一部不能沒收時，以其財產│
│    │      │          │              │                │抵償之。                  │
├──┼───┼─────┼───────┼────────┼─────────────┤
│21  │蘇春勝│100年4月4 │屏東縣東港鎮輔│販賣第二級毒品甲│方文彬販賣第二級毒品，處有│
│    │      │日晚上10時│英醫院前      │基安非他命予蘇春│期徒刑年柒月，販賣毒品所│
│    │      │17分許    │              │勝，得款2,000元 │得新臺幣貳仟元沒收，如全部│
│    │      │          │              │。              │或一部不能沒收時，以其財產│
│    │      │          │              │                │抵償之。                  │
├──┼───┼─────┼───────┼────────┼─────────────┤
│22  │周良華│100年3月21│方文彬位於屏東│販賣第二級毒品甲│方文彬販賣第二級毒品，處有│
│    │      │日下午4時 │縣新園鄉鹽埔村│基安非他命約半粒│期徒刑年柒月，販賣毒品所│
│    │      │30分許    │鹽洲路280巷2弄│米大予周良華，得│得新臺幣伍佰元沒收，如全部│
│    │      │          │11號之住處後門│款500元。       │或一部不能沒收時，以其財產│
│    │      │          │              │                │抵償之。扣案WCS 牌手機壹支│
│    │      │          │              │                │（含門號為0000000000之SIM │
│    │      │          │              │                │卡壹張）沒收。            │
├──┼───┼─────┼───────┼────────┼─────────────┤
│23  │同上  │100年3月22│同上          │販賣第二級毒品甲│方文彬販賣第二級毒品，處有│
│    │      │日下午6時 │              │基安非他命約半粒│期徒刑年柒月，販賣毒品所│
│    │      │20分許    │              │米大予周良華，得│得新臺幣伍佰元沒收，如全部│
│    │      │          │              │款500元。       │或一部不能沒收時，以其財產│
│    │      │          │              │                │抵償之。扣案WCS 牌手機壹支│
│    │      │          │              │                │（含門號為0000000000之SIM │
│    │      │          │              │                │卡壹張）沒收。            │
├──┼───┼─────┼───────┼────────┼─────────────┤
│24  │同上  │100年3月28│方文彬位於屏東│以修理排水管之獎│方文彬販賣第二級毒品，處有│
│    │      │日下午1時 │縣新園鄉鹽埔村│勵作為對價關係，│期徒刑年柒月，販賣毒品所│
│    │      │57分許    │鹽洲路280巷2弄│販賣價值500元之 │得新臺幣伍佰元沒收，如全部│
│    │      │          │11號之住處    │第二級毒品甲基安│或一部不能沒收時，以其財產│
│    │      │          │              │非他命1包予周良 │抵償之。扣案WCS 牌手機壹支│
│    │      │          │              │華。            │（含門號為0000000000之SIM │
│    │      │          │              │                │卡壹張）沒收。            │
├──┼───┼─────┼───────┼────────┼─────────────┤
│25  │同上  │100年4月2 │方文彬位於屏東│販賣第二級毒品甲│方文彬販賣第二級毒品，處有│
│    │      │日下午6時 │縣新園鄉鹽埔村│基安非他命約半粒│期徒刑年柒月，販賣毒品所│
│    │      │50分許    │鹽洲路280巷2弄│米大予周良華，得│得新臺幣伍佰元沒收，如全部│
│    │      │          │11號之住處後門│款500元。       │或一部不能沒收時，以其財產│
│    │      │          │              │                │抵償之。扣案WCS 牌手機壹支│
│    │      │          │              │                │（含門號為0000000000之SIM │
│    │      │          │              │                │卡壹張）沒收。            │
├──┼───┼─────┼───────┼────────┼─────────────┤
│26  │同上  │100年4月6 │同上          │販賣第二級毒品甲│方文彬販賣第二級毒品，處有│
│    │      │日中午12時│              │基安非他命約半粒│期徒刑年柒月，販賣毒品所│
│    │      │許        │              │米大予周良華，得│得新臺幣伍佰元沒收，如全部│
│    │      │          │              │款500元。       │或一部不能沒收時，以其財產│
│    │      │          │              │                │抵償之。扣案WCS 牌手機壹支│
│    │      │          │              │                │（含門號為0000000000之SIM │
│    │      │          │              │                │卡壹張）沒收。            │
├──┼───┼─────┼───────┼────────┼─────────────┤
│27  │許榮俊│100年1月16│方文彬位於屏東│販賣第二級毒品甲│方文彬販賣第二級毒品，處有│
│    │      │日凌晨2時 │縣新園鄉鹽埔村│基安非他命予許榮│期徒刑年柒月，販賣毒品所│
│    │      │6分許     │鹽洲路280巷2弄│俊，得款500元。 │得新臺幣伍佰元沒收，如全部│
│    │      │          │11號之住處後門│                │或一部不能沒收時，以其財產│
│    │      │          │              │                │抵償之。                  │
├──┼───┼─────┼───────┼────────┼─────────────┤
│28  │黃玉華│100年1月12│同上          │販賣第二級毒品甲│方文彬販賣第二級毒品，處有│
│    │      │日下午5時 │              │基安非他命1粒米 │期徒刑年柒月，販賣毒品所│
│    │      │30分許    │              │大予黃玉華，得款│得新臺幣肆佰元沒收，如全部│
│    │      │          │              │400元。         │或一部不能沒收時，以其財產│
│    │      │          │              │                │抵償之。                  │
├──┼───┼─────┼───────┼────────┼─────────────┤
│29  │同上  │100年2月16│同上          │販賣第二級毒品甲│方文彬販賣第二級毒品，處有│
│    │      │日晚上11時│              │基安非他命1粒米 │期徒刑年柒月，販賣毒品所│
│    │      │5分許     │              │大予黃玉華，得款│得新臺幣佰元沒收，如全部│
│    │      │          │              │300元。         │或一部不能沒收時，以其財產│
│    │      │          │              │                │抵償之。                  │
├──┼───┼─────┼───────┼────────┼─────────────┤
│30  │同上  │100年2月22│同上          │販賣第二級毒品甲│方文彬販賣第二級毒品，處有│
│    │      │日晚上8時 │              │基安非他命1粒米 │期徒刑年柒月，販賣毒品所│
│    │      │10分許    │              │大予黃玉華，得款│得新臺幣佰元沒收，如全部│
│    │      │          │              │300元。         │或一部不能沒收時，以其財產│
│    │      │          │              │                │抵償之。                  │
├──┼───┼─────┼───────┼────────┼─────────────┤
│31  │同上  │100年2月23│同上          │轉讓禁藥即第二級│方文彬明知為禁藥而轉讓，處│
│    │      │日下午6時 │              │毒品甲基安非他命│有期徒刑陸月。            │
│    │      │30分許    │              │一點點予黃玉華。│                          │
├──┼───┼─────┼───────┼────────┼─────────────┤
│32  │同上  │100年3月18│同上          │販賣第二級毒品甲│方文彬販賣第二級毒品，處有│
│    │      │日下午5時 │              │基安非他命1粒米 │期徒刑年柒月，販賣毒品所│
│    │      │40分許    │              │大予黃玉華，得款│得新臺幣佰元沒收，如全部│
│    │      │          │              │300元。         │或一部不能沒收時，以其財產│
│    │      │          │              │                │抵償之。扣案WCS 牌手機壹支│
│    │      │          │              │                │（含門號為0000000000之SIM │
│    │      │          │              │                │卡壹張）沒收。            │
├──┼───┼─────┼───────┼────────┼─────────────┤
│33  │黃遼溢│100年2月22│屏東縣新園鄉鹽│販賣第二級毒品甲│方文彬販賣第二級毒品，處有│
│    │      │日下午5時 │埔村金旺超商  │基安非他命1粒米 │期徒刑年柒月，販賣毒品所│
│    │      │許        │              │大予黃遼溢，得款│得新臺幣伍佰元沒收，如全部│
│    │      │          │              │500元。         │或一部不能沒收時，以其財產│
│    │      │          │              │                │抵償之。                  │
├──┼───┼─────┼───────┼────────┼─────────────┤
│34  │蔡文智│100年2月12│屏東縣新園鄉鹽│販賣第二級毒品甲│方文彬販賣第二級毒品，處有│
│    │      │日晚上10時│埔村鹽洲路全家│基安非他命半粒米│期徒刑年柒月，販賣毒品所│
│    │      │27分許    │便利超商      │大予蔡文智，得款│得新臺幣伍佰元沒收，如全部│
│    │      │          │              │500元。         │或一部不能沒收時，以其財產│
│    │      │          │              │                │抵償之。                  │
├──┼───┼─────┼───────┼────────┼─────────────┤
│35  │同上  │100年2月13│屏東縣東港鎮進│販賣第二級毒品甲│方文彬販賣第二級毒品，處有│
│    │      │日下午1時 │德橋鹽埔村之橋│基安非他命半粒米│期徒刑年柒月，販賣毒品所│
│    │      │許        │下            │大予蔡文智，得款│得新臺幣伍佰元沒收，如全部│
│    │      │          │              │500元。         │或一部不能沒收時，以其財產│
│    │      │          │              │                │抵償之。                  │
├──┼───┼─────┼───────┼────────┼─────────────┤
│36  │同上  │100年2月19│同上          │販賣第二級毒品甲│方文彬販賣第二級毒品，處有│
│    │      │日下午5時 │              │基安非他命1粒米 │期徒刑年柒月，販賣毒品所│
│    │      │許        │              │大予蔡文智，得款│得新臺幣壹仟元沒收，如全部│
│    │      │          │              │1,000元。       │或一部不能沒收時，以其財產│
│    │      │          │              │                │抵償之。                  │
├──┼───┼─────┼───────┼────────┼─────────────┤
│37  │同上  │100年3月25│同上          │販賣第二級毒品甲│方文彬販賣第二級毒品，處有│
│    │      │日上午8時 │              │基安非他命1粒米 │期徒刑年柒月，販賣毒品所│
│    │      │20分許    │              │大予蔡文智，得款│得新臺幣壹仟元沒收，如全部│
│    │      │          │              │1,000元。       │或一部不能沒收時，以其財產│
│    │      │          │              │                │抵償之。扣案WCS 牌手機壹支│
│    │      │          │              │                │（含門號為0000000000之SIM │
│    │      │          │              │                │卡壹張）沒收。            │
└──┴───┴─────┴───────┴────────┴─────────────┘
附表六：被告黃雅齡販賣毒品部分
┌──┬───┬─────┬───────┬────────┬─────────────┐
│編號│對象  │時間      │地點          │事實            │ 主文                     │
│    │      │          │              │                │                          │
├──┼───┼─────┼───────┼────────┼─────────────┤
│1   │蘇春勝│100年4月5 │方文彬位於屏東│販賣第二級毒品甲│黃雅齡販賣第二級毒品，累犯│
│    │      │日晚上11時│縣新園鄉鹽埔村│基安非他命予蘇春│，處有期徒刑年捌月，未扣│
│    │      │許        │鹽洲路280巷2弄│勝，得款500元。 │案販賣毒品所得新臺幣伍佰元│
│    │      │          │11號之住處    │                │沒收，如全部或一部不能沒收│
│    │      │          │              │                │時，以其財產抵償之。扣案  │
│    │      │          │              │                │UTEC牌手機壹支（含門號為  │
│    │      │          │              │                │0000000000之SIM 卡壹張）沒│
│    │      │          │              │                │收。                      │
│    │      │          │              │                │                          │
├──┼───┼─────┼───────┼────────┼─────────────┤
│2   │同上  │100年3月17│方文彬位於屏東│販賣第二級毒品甲│黃雅齡販賣第二級毒品，累犯│
│    │      │日中午12時│縣新園鄉鹽埔村│基安非他命3、4米│，處有期徒刑年捌月，未扣│
│    │      │56分許    │鹽洲路280巷2弄│粒大予蘇春勝，得│案販賣毒品所得新臺幣伍佰元│
│    │      │          │11號之住處後面│款500元。       │沒收，如全部或一部不能沒收│
│    │      │          │              │                │時，以其財產抵償之。扣案  │
│    │      │          │              │                │UTEC牌手機壹支（含門號為  │
│    │      │          │              │                │0000000000之SIM 卡壹張）沒│
│    │      │          │              │                │收。                      │
├──┼───┼─────┼───────┼────────┼─────────────┤
│3   │呂宗翰│100年2月13│全家便利商店  │販賣第二級毒品甲│黃雅齡販賣第二級毒品，累犯│
│    │      │日晚上9時 │              │基安非他命約6、7│，處有期徒刑年捌月，未扣│
│    │      │許        │              │米粒大予呂宗翰，│案販賣毒品所得新臺幣壹仟元│
│    │      │          │              │得款1,000元。   │沒收，如全部或一部不能沒收│
│    │      │          │              │                │時，以其財產抵償之。扣案  │
│    │      │          │              │                │UTEC牌手機壹支（含門號為  │
│    │      │          │              │                │0000000000之SIM 卡壹張）沒│
│    │      │          │              │                │收。                      │
├──┼───┼─────┼───────┼────────┼─────────────┤
│4   │同上  │100年2月16│同上          │販賣第二級毒品甲│黃雅齡販賣第二級毒品，累犯│
│    │      │日晚上8時 │              │基安非他命約6、7│，處有期徒刑年捌月，未扣│
│    │      │許        │              │米粒大予呂宗翰，│案販賣毒品所得新臺幣壹仟元│
│    │      │          │              │得款1,000元。   │沒收，如全部或一部不能沒收│
│    │      │          │              │                │時，以其財產抵償之。扣案  │
│    │      │          │              │                │UTEC牌手機壹支（含門號為  │
│    │      │          │              │                │0000000000之SIM 卡壹張）沒│
│    │      │          │              │                │收。                      │
├──┼───┼─────┼───────┼────────┼─────────────┤
│5   │同上  │100年2月25│同上          │販賣第二級毒品甲│黃雅齡販賣第二級毒品，累犯│
│    │      │日凌晨0時 │              │基安非他命約10米│，處有期徒刑年捌月，未扣│
│    │      │許        │              │粒大予呂宗翰，得│案販賣毒品所得新臺幣壹仟伍│
│    │      │          │              │款1,500元。     │佰元沒收，如全部或一部不能│
│    │      │          │              │                │沒收時，以其財產抵償之。扣│
│    │      │          │              │                │案UTEC牌手機壹支（含門號為│
│    │      │          │              │                │0000000000之SIM 卡壹張）沒│
│    │      │          │              │                │收。                      │
├──┼───┼─────┼───────┼────────┼─────────────┤
│6   │同上  │100年3月8 │同上          │販賣第二級毒品甲│黃雅齡販賣第二級毒品，累犯│
│    │      │日晚上8時 │              │基安非他命約13米│，處有期徒刑年捌月，未扣│
│    │      │15分許    │              │粒大予呂宗翰，得│案販賣毒品所得新臺幣貳仟元│
│    │      │          │              │款2,000元。     │沒收，如全部或一部不能沒收│
│    │      │          │              │                │時，以其財產抵償之。扣案  │
│    │      │          │              │                │UTEC牌手機壹支（含門號為  │
│    │      │          │              │                │0000000000之SIM 卡壹張）沒│
│    │      │          │              │                │收。                      │
├──┼───┼─────┼───────┼────────┼─────────────┤
│7   │同上  │100年3月20│同上          │販賣第二級毒品甲│黃雅齡販賣第二級毒品，累犯│
│    │      │日中午12時│              │基安非他命約4、5│，處有期徒刑年捌月，未扣│
│    │      │50分許    │              │米粒大予呂宗翰，│案販賣毒品所得新臺幣壹仟元│
│    │      │          │              │得款1,000元。   │沒收，如全部或一部不能沒收│
│    │      │          │              │                │時，以其財產抵償之。扣案  │
│    │      │          │              │                │UTEC牌手機壹支（含門號為  │
│    │      │          │              │                │0000000000之SIM 卡壹張）沒│
│    │      │          │              │                │收。                      │
├──┼───┼─────┼───────┼────────┼─────────────┤
│8   │同上  │100年3月25│同上          │販賣第二級毒品甲│黃雅齡販賣第二級毒品，累犯│
│    │      │日晚上8時 │              │基安非他命約4、5│，處有期徒刑年捌月，未扣│
│    │      │10分許    │              │米粒大予呂宗翰，│案販賣毒品所得新臺幣壹仟元│
│    │      │          │              │得款1,000元。   │沒收，如全部或一部不能沒收│
│    │      │          │              │                │時，以其財產抵償之。扣案  │
│    │      │          │              │                │UTEC牌手機壹支（含門號為  │
│    │      │          │              │                │0000000000之SIM 卡壹張）沒│
│    │      │          │              │                │收。                      │
├──┼───┼─────┼───────┼────────┼─────────────┤
│9   │同上  │100年4月5 │同上          │販賣第二級毒品甲│黃雅齡販賣第二級毒品，累犯│
│    │      │日晚上9時 │              │基安非他命約10、│，處有期徒刑年捌月，未扣│
│    │      │30分許    │              │11米粒大予呂宗翰│案販賣毒品所得新臺幣貳仟元│
│    │      │          │              │，得款2,000 元。│沒收，如全部或一部不能沒收│
│    │      │          │              │                │時，以其財產抵償之。扣案  │
│    │      │          │              │                │UTEC牌手機壹支（含門號為  │
│    │      │          │              │                │0000000000之SIM 卡壹張）沒│
│    │      │          │              │                │收。                      │
├──┼───┼─────┼───────┼────────┼─────────────┤
│10  │李雅玲│100年1月22│方文彬位於屏東│販賣第二級毒品甲│黃雅齡販賣第二級毒品，累犯│
│    │      │日上午10時│縣新園鄉鹽埔村│基安非他命予李雅│，處有期徒刑年捌月，未扣│
│    │      │47分許    │鹽洲路280巷2弄│玲，得款500元。 │案販賣毒品所得新臺幣伍佰元│
│    │      │          │11號住處樓下  │                │沒收，如全部或一部不能沒收│
│    │      │          │              │                │時，以其財產抵償之。      │
├──┼───┼─────┼───────┼────────┼─────────────┤
│11  │劉羿泯│100年2月24│方文彬位於屏東│販賣第二級毒品甲│黃雅齡販賣第二級毒品，累犯│
│    │      │日凌晨0時 │縣新園鄉鹽埔村│基安非他命約3、4│，處有期徒刑年捌月，未扣│
│    │      │40分許    │鹽洲路280巷2弄│米粒大予劉羿泯，│案販賣毒品所得新臺幣伍佰元│
│    │      │          │11號住處前    │得款500元。     │沒收，如全部或一部不能沒收│
│    │      │          │              │                │時，以其財產抵償之。扣案  │
│    │      │          │              │                │UTEC牌手機壹支（含門號為  │
│    │      │          │              │                │0000000000之SIM 卡壹張）沒│
│    │      │          │              │                │收。                      │
├──┼───┼─────┼───────┼────────┼─────────────┤
│12  │同上  │100年3月11│同上          │販賣第二級毒品甲│黃雅齡販賣第二級毒品，累犯│
│    │      │日上午11時│              │基安非他命約3、4│，處有期徒刑年捌月，未扣│
│    │      │35分許    │              │米粒大予劉羿泯，│案販賣毒品所得新臺幣伍佰元│
│    │      │          │              │得款500元。     │沒收，如全部或一部不能沒收│
│    │      │          │              │                │時，以其財產抵償之。扣案  │
│    │      │          │              │                │UTEC牌手機壹支（含門號為  │
│    │      │          │              │                │0000000000之SIM 卡壹張）沒│
│    │      │          │              │                │收。                      │
├──┼───┼─────┼───────┼────────┼─────────────┤
│13  │同上  │100年3月11│同上          │販賣第二級毒品甲│黃雅齡販賣第二級毒品，累犯│
│    │      │日晚上8時 │              │基安非他命約3、4│，處有期徒刑年捌月，未扣│
│    │      │58分許    │              │米粒大予劉羿泯，│案販賣毒品所得新臺幣佰元│
│    │      │          │              │得款300元。     │沒收，如全部或一部不能沒收│
│    │      │          │              │                │時，以其財產抵償之。扣案  │
│    │      │          │              │                │UTEC牌手機壹支（含門號為  │
│    │      │          │              │                │0000000000之SIM 卡壹張）沒│
│    │      │          │              │                │收。                      │
├──┼───┼─────┼───────┼────────┼─────────────┤
│14  │同上  │100年3月13│同上          │販賣第二級毒品甲│黃雅齡販賣第二級毒品，累犯│
│    │      │日晚上10時│              │基安非他命約3、4│，處有期徒刑年捌月，未扣│
│    │      │40分許    │              │米粒大予劉羿泯，│案販賣毒品所得新臺幣伍佰元│
│    │      │          │              │得款500元。     │沒收，如全部或一部不能沒收│
│    │      │          │              │                │時，以其財產抵償之。扣案  │
│    │      │          │              │                │UTEC牌手機壹支（含門號為  │
│    │      │          │              │                │0000000000之SIM 卡壹張）沒│
│    │      │          │              │                │收。                      │
└──┴───┴─────┴───────┴────────┴─────────────┘